【裁判字號】    90,易,390
【裁判日期】    900919
【裁判案由】    傷害
【裁判全文】
臺灣基隆地方法院刑事判決                            九十年度易字第三九號
    公  訴  人  臺灣基隆地方法院檢察署檢察官
    被      告  丁○○
                戊○○○
    共      同
    輔  佐  人  己○○
右列被告因傷害案件，經檢察官提起公訴（九十年度偵字第一八九一號），本院判決
如左：
    主  文
丁○○、戊○○○共同傷害人之身體，各處拘役肆拾日，如易科罰金均以參佰元折算
壹日，均緩刑貳年。
    事  實
一、緣丁○○、戊○○○夫妻與甲○○為鄰居關係，甲○○之子陳永明於民國八十九
    年十一月間接獲財政部國有財產局來函得知，其所承租使用之坐落基隆市暖暖區
    第四二八之一及四二九地號之部分土地上，現為丁○○、蘇文金保占用並於其上
    上栽種作物，甲○○多次與丁○○、戊○○○協商要求返還上開占用之土地，但
    未為丁○○、戊○○○所接受，甲○○遂於九十年三月十八日下午二時許前往上
    開作物種植地即基隆市○○街二五七號屋後，要求丁○○、蘇文金保回復原狀並
    欲拍照存證，遭丁○○、戊○○○拒絕，雙方並發生口角，丁○○、戊○○○見
    種植之植物恐將拔除，一時氣憤，竟基於傷害之犯意聯絡，由丁○○徒手將甲○○推倒在地，蘇文金保則持紅竹朝甲○○之身體敲打，致甲○○受有右手腕紅傷
    三乘以二公分、左胸處瘀血三乘以三公分、左上臂瘀血五乘以五公分、左小臂瘀
    血二乘以二公分、左手腕擦傷二乘以零點一公分等多處傷害。
二、案經甲○○訴由台灣基隆地方法院檢察署檢察官偵查起訴。
    理  由
一、訊據被告丁○○、戊○○○固坦承於右揭時地為上開土地使用權限之事由與告訴
    人甲○○發生爭執，惟矢口否認有何傷害犯行，辯稱：是告訴人自行跌倒受傷，
    未出手傷害告訴人云云。惟查被告如何於前揭時地因告訴人要求除去植物返還該
土地，以致心生不悅而出手將告訴人推倒，並持紅竹敲打告訴人身體之事實，業
    據告訴人甲○○及告訴代理人許世正於檢察官偵查及本院審理中指訴歷歷，並經
    證人丙○○、乙○○於審理中供證屬實，復有案發當時現場照片六張在卷可參，
    且告訴人確實因此受有右手腕紅傷三乘以二公分、左胸處瘀血三乘以三公分、左
    上臂瘀血五乘以五公分、左小臂瘀血二乘以二公分、左手腕擦傷二乘以零點一公
    分等多處傷害，復有行政院衛生署基隆醫院所出具之驗傷診斷書乙紙附卷可稽。
    被告渠等上開所辯顯是事後卸責之詞，無足採信，本件事証明確，被告其犯行洵
    堪認定，應予依法論科。
二、被告丁○○、戊○○○於右揭時地傷害被害人之身體，核其所為，均係犯刑法第
    二百七十七條第一項之傷害罪。被告二人間就上開傷害犯行，有犯意之聯絡及行
    為之分擔，為共同正犯。審酌被告二人素行尚佳、因見被害人欲拔除其所栽種之
    作物，一時失慮始生傷害犯意之動機、告訴人所受之傷害多處、受傷程度非鉅、
    犯罪之手段、尚未與告訴人達成和解賠償損害、犯罪後之態度等一切情狀，分別
    量處如主文所之刑，並各諭知易科罰金之折算標準，以示懲儆。又被告前未曾受
    有期徒刑以上刑之宣告，有台灣基隆地方法院檢察署刑案資料查註紀錄表及本院
    被告全國全案紀錄表可按，與刑法第七十四條第一款之規定相符，其因一時衝動
    ，始出手傷人，應屬偶發犯，情節尚屬輕微，且被告二人年事已高，本院認其經
    此次刑之宣告後，應知所警惕而無再犯之虞，本院因認其前述宣告刑以暫不執行
    為適當，均併予以宣告緩刑二年，用啟自新。至於被告用以傷害告訴人之紅竹，
    並未扣案，且非違禁物，為免將來執行困難，爰不另為沒收之宣告，附此敘明。
據上論斷，應依刑事訴訟法第二百九十九條第一項前段、刑法第二十八條、第二百七
十七條第一項、第四十一條第一項、第七十四條第一款、罰金罰鍰提高標準條例第一
條前段、第二條，判決如主文。
本案經檢察劉嶽承到庭執行職務
中      華      民      國    九十      年      九      月     十九     日
                                      臺灣基隆地方法院刑事第二庭
                                          法  官  汪  梅  芬
右正本證明與原本無異。
對於本件判決如有不服，應於收受送達後十日內，向本院提出上訴書狀，上訴於臺灣
高等法院，並按他造當事人之人數附具繕本。
                      書記官  黃  致  祥
中      華      民      國      九十      年     九     月     二十     日
【附錄論罪法條】
刑法第二百七十七條第一項：
傷害人之身體或健康者，處三年以下有期徒刑，拘役或一千元以下罰金。


司法院資訊處製作；財團法人民間司法改革基金會備份。
